【裁判字號】    95,訴,797
【裁判日期】    951123
【裁判案由】    毒品危害防制條例
【裁判全文】
臺灣士林地方法院刑事判決               95年度訴字第797號
公  訴  人  臺灣士林地方法院檢察署檢察官
被      告  甲○○
                    另案於臺灣臺北監獄臺北分監執行中
上列被告因毒品危害防制條例案件，經檢察官提起公訴（95年度
毒偵字第758 號），本院經訊問被告後，被告為認罪之答辯，本
院合議庭裁定由受命法官獨任以簡式審判程序審理，並判決如下
：
    主  文
甲○○施用第一級毒品，累犯，處有期徒刑拾月。
    事  實
一、甲○○前於民國89年間，因施用第2 級毒品安非他命案件，
    經臺灣板橋地方法院以89年度毒聲字第5345號裁定送觀察、
    勒戒後，認有繼續施用毒品傾向，復經該院以89年度毒聲字
    第5638號裁定令入戒治處所施以強制戒治，嗣因戒治成效評
    定為合格，再經該院以90年度毒聲字第1390號裁定停止戒治
    ，於90年6 月6 日停止戒治出所，所餘戒治期間付保護管束
    ，並於90年9 月25日保護管束期滿未經撤銷而以已執行完畢
    論，由臺灣板橋地方法院檢察署檢察官於90年10月16日以90
    年度戒毒偵字第630 號為不起訴處分確定。又於92年間，因
    施用第1 級毒品海洛因案件，經本院以92年度毒聲字第954
    號裁定送強制戒治，於93年1 月9 日因毒品危害防制條例修
    正而釋放，而刑事部分，其涉犯施用第1 級毒品罪，經本院
    以92年度訴字第631 號判處有期徒刑7 月確定，於93年5 月
    19日入監執行，93年12月15日縮刑期滿執行完畢。詎甲○○
    仍不知悛悔，復於強制戒治執行完畢釋放後5 年內，又基於
    施用第1 級毒品海洛因之犯意，於95年1 月22日下午1 、2
    時許，在臺北縣三芝鄉福德村大湖10號住處內，以針筒注射
    方式施用第1 級毒品海洛因1 次，嗣於95年1 月24日經臺北
    縣政府警察局淡水分局通知前往該分局採集尿液，因尿液送
    驗結果呈鴉片類陽性反應，始查悉上情。
二、案經臺北縣政府警察局淡水分局報請臺灣士林地方法院檢察
    署檢察官偵查起訴。
    理  由
一、上揭犯罪事實，業據被告甲○○於本院準備程序及審理時均
    坦承不諱（見本院卷第28至34頁），而被告於95年1 月24日
    經警通知前往警局時所採集之尿液，經送臺灣檢驗科技股份
    有限公司以酵素免疫分析法初步檢驗，再以氣相層析質譜儀
    確認檢驗後，鑑驗結果呈現鴉片類陽性反應，有該公司95年
    2 月14日濫用藥物尿液檢驗報告1 紙在卷可稽（見偵卷第4
    頁），堪認被告之自白與事實相符，足以採信，本件事證明
    確，被告施用第1 級毒品海洛因之犯行，洵堪認定。又被告
    有事實欄一所示施用毒品經送觀察、勒戒及強制戒治之前科
    紀錄，有臺灣板橋地方法院檢察署90年度戒毒偵字第630 號
    不起訴處分書（見偵卷第30至31頁）及臺灣高等法院被告前
    案紀錄表在卷可證（見本院卷第9 至12頁），是被告於前次
    強制戒治執行完畢釋放後5 年內，再犯本件施用第1 級毒品
    之罪，堪以認定，應依法論科。
二、被告行為後，刑法業於94年2 月2 日修正公布，並於95 年7
    月1 日施行，參酌最高法院95年5 月23日刑事庭第8 次會議
    決議，修正後刑法第2 條第1 項之規定，係規範行為後法律
    變更所生新舊法律比較適用之準據法，於刑法施行後，應適
    用修正後刑法第2 條第1 項之規定，為「從舊從輕」之比較
    。另於比較時應就罪刑有關之共犯、未遂犯、想像競合犯、
    牽連犯、連續犯、結合犯，以及累犯加重、自首減輕暨其他
    法定加減原因（如身分加減）與加減比例等一切情形，本於
    統一性及整體性原則，綜其全部罪刑之結果而為比較，茲就
    比較情形說明如下：修正後刑法第47條第1 項規定「受徒刑
    之執行完畢，或一部之執行而赦免後，5 年以內故意再犯有
    期徒刑以上之罪者，為累犯，加重本刑至2 分之1 」，與修
    正前刑法第47條規定「受有期徒刑之執行完畢，或受無期徒
    刑或有期徒刑一部之執行而赦免後，5 年以內再犯有期徒刑
    以上之罪者，為累犯，加重本刑至2 分之1 」不同，而被告
    係故意再犯本案之罪，是依修正前、後之刑法第47條規定，
    均成立累犯，經比較修正前、後之累犯規定，對被告並無不
    利，故依從舊原則，應一體適用修正前刑法之規定，合先敘
    明。
三、查海洛因係毒品危害防制條例第2 條第2 項第1 款所稱之第
    1 級毒品。核被告施用第1 級毒品海洛因之行為，係犯同條
    例第10條第1 項之施用第1 級毒品罪。其施用第1 級毒品前
    後，持有第1 級毒品之低度行為，為施用之高度行為所吸收
    ，不另論罪。被告有如事實欄一所示之犯罪科刑及執行情形
    ，有臺灣高等法院被告前案紀錄表在卷可稽，其於有期徒刑
    執行完畢後5 年內，再犯本案有期徒刑以上之罪，為累犯，
    應依修正前刑法第47條之規定，加重其刑。爰審酌被告前已
    經觀察、勒戒及強制戒治等治療程序，竟仍無法戒除毒癮，
    復又觸犯本件犯行，顯示其定力不足、意志不堅、易受外界
    誘惑，施用次數僅1 次，施用毒品戕害己身健康，對社會所
    生危害非重，及犯罪後坦承犯行，態度尚佳等一切情狀，量
    處如主文所示之刑，以示懲儆。
據上論斷，應依刑事訴訟法273 條之1 第1 項、第299 條第1 項
前段，毒品危害防制條例第10條第1 項，刑法第2 條第1 項前段
、第11條前段、修正前刑法第47條，判決如主文。
本案經檢察官吳維雅到庭執行職務。
中    華    民    國    95    年    11    月    23    日
                  刑事第二庭法  官  高雅敏
以上正本證明與原本無異。
如不服本判決，應於判決送達後10日內，向本院提出上訴狀。
                            書記官  楊哲偉
中    華    民    國    95    年    11    月    23    日
附錄本件論罪科刑法條
毒品危害防制條例第10條第1項
施用第一級毒品者，處 6 月以上 5 年以下有期徒刑。


司法院資訊處製作；財團法人民間司法改革基金會備份。
